---
title: "Análisis de un conjunto de datos de origen biológico mediante técnicas de machine learning supervisadas y no supervisadas"
author: "Carmen, Lidia Sanchez, Laura, Cristia, Alba Garcia Moya"
date: "`r format(Sys.time(), '%d %B, %Y')`"
output:
  html_document:
    toc: true
    toc_float: true
    fig_caption: true
    css: logos_css/usr_styles.css
  word_document:
    toc: true
  pdf_document:
    toc: true
subtitle: "Actividad 3. Algoritmos e Inteligencia Articifial"
params:
  mostra: true
always_allow_html: true
---
 
```{=html}
<script>
$(document).ready(function() {
  $head = $('#header');

  $head.prepend('<img src=\"logos_css/Logo_UNIR.png" alt="Logo_UNIR" style="display: block; margin: 0 auto; width: 185px;">');
});
</script>

```
# Objetivo


```{r setup, include=FALSE}
knitr::opts_chunk$set(echo = TRUE)


library(glmnet) # ElasticNet
library(tidyverse)
library(caret) # ML
library(rpart) # DT
library(rpart.plot) # DT plot
library(rattle) # DT plot
library(pROC) # ROC
library(PRROC) # PR-Curve
library(gridExtra) # juntar los gráficos

clases <- read.csv("Datos/classes.csv", header=F, sep = ";")
gene_expression_names <- read.csv("Datos/gene_expression.csv", header=F, sep = ";", col.names = read_lines("column_names.txt"))

```


DEPURADO DE LOS DATOS
###    1. Procesamiento de los datos (0,5 puntos):


##### ¿Qué método habéis escogido para llevar a cabo la imputación de los datos? Razonad vuestra respuesta. (0,3 puntos).
El método escogido.....

##### ¿Habéis llevado a cabo algún otro tipo de procesamiento? Razonad vuestra respuesta. (0,2 puntos).



```{r depurar, include=FALSE}

#nombre de las columnas

colnames(gene_expression) <- read_lines("Datos/column_names.txt")

# Asignar nombres a las columnas de classes

colnames(classes) <- c("Muestra", "Clase")

# Datos NA 
sumas <- colSums(gene_expression) 
columnascero <- names(sumas[sumas==0])
gene_expression <- gene_expression[, !names(gene_expression) %in% columnascero] 

# Unir archivos

dataframe <-cbind(gene_expression,classes)

# Mover columnas clase y muestra

dataframe <- dataframe %>%
                select(Muestra, Clase, everything())


```




# Implementación de cuatro métodos de aprendizaje no supervisado






# Implementación de tres métodos de aprendizaje supervisado 

```{r, echo=FALSE, warning=FALSE, message=FALSE}







```

### Métricas de evaluación


# Preguntas sobre las actividades




###    2. Métodos no supervisados (1 punto):

##### ¿Cuál es el motivo por el cual habéis seleccionado estas técnicas de reducción de dimensionalidad? (0,3 puntos).

##### ¿Cuál es el motivo por el cual habéis seleccionado estas técnicas de clusterización? (0,3 puntos).

##### En ambos casos, ¿qué aspectos positivos y negativos tienen cada una? (0,2 puntos).

##### En el caso de la clusterización, ¿podéis afirmar con certeza que los clústeres generados son los mejores posibles? Razonad vuestra respuesta. (0,2 puntos).

###      3. Métodos supervisados (1,75 puntos):

##### ¿Cuál es el motivo por el cual habéis seleccionado ambas técnicas de aprendizaje supervisado? ¿Cuál ha dado mejores resultados a la hora de clasificar las muestras? Razonad vuestra respuesta (1 punto).

##### ¿Habéis considerado oportuno implementar algún método de reducción de dimensionalidad para procesar los datos antes de implementarlos en dichas técnicas? ¿Por qué? (0,5 puntos).

##### ¿Qué aspectos positivos y negativos tienen cada una de las técnicas que habéis escogido? (0,25 puntos).

###      4. De estas cuatro opciones, ¿qué tipo de arquitectura de deep learning sería la más adecuada para procesar datos de expresión génica? Razonad vuestra respuesta (0,25 puntos).

a) Red de perceptrones (multiperceptron layers).
b) Redes convolucionales.
c) Redes recurrentes.
d) Redes de grafos.


\`\`\`  

<hr />

<p style="text-align: center;">
  <a href="https://www.unir.net/" style="color: #808080;"><em>https://www.unir.net/</em></a>
</p>

